臺灣雲林地方法院刑事判決　　　　　　　100年度訴字第980號
公　訴　人　臺灣雲林地方法院檢察署檢察官
被　　　告　潘建文
上列被告因偽造文書等案件，經檢察官提起公訴（100 年度偵緝
字第189 號），於本院準備程序進行中，被告就被訴事實為有罪
之陳述，經裁定進行簡式審判程序，判決如下：
    主  文
潘建文犯竊盜罪，累犯，處有期徒刑肆月，如易科罰金，以新臺
幣壹仟元折算壹日；又犯行使偽造私文書罪，累犯，處有期徒刑
肆月，如易科罰金，以新臺幣壹仟元折算壹日，未扣案之簽帳單
上偽造之「范意欽」署名壹枚沒收之；又犯詐欺取財未遂罪，累
犯，處有期徒刑參月，如易科罰金，以新臺幣壹仟元折算壹日。
應執行有期徒刑玖月，如易科罰金，以新臺幣壹仟元折算壹日，
未扣案之簽帳單上偽造之「范意欽」署名壹枚沒收之。
    事實及理由
一、犯罪事實：
  (一)潘建文前因施用第二級毒品案件，經本院先於民國96年12月
    17日以96年度易字第565 號判處有期徒刑6 月確定，再於97
    年1 月9 日以96年度六簡字第555 號判處有期徒刑4 月確定
    ，經定應執行刑為有期徒刑10月確定，於97年9 月27日縮刑
    期滿執行完畢。詎潘建文仍不知悔改，意圖為自己不法之所
    有，於99年4 月4 日下午2 時許，在雲林縣斗南鎮林子里國
    宅41號邱秀鳳、范意欽住處內，徒手竊取范意欽所有之中國
    信託商業銀行股份有限公司（下稱中國信託銀行）發行之信
    用卡1 張及邱秀鳳所有之郵局存摺1 本、斗南農會存摺1 本
    、印章2 枚、現金約新臺幣（下同）3 萬元等財物，其於得
    手後，將現金3 萬元花完，存摺及印章則予以丟棄。潘建文
    嗣另意圖為自己不法之所有，於同日下午2 時52分許，在雲
    林縣斗六市○○路776 號「台灣中油股份有限公司嘉南營業
    處」，佯為所竊上開信用卡持卡人而刷卡消費新臺幣100 元
    ，惟因該信用卡尚未開卡而授權未過，致交易失敗而未遂。
    復意圖為自己不法之所有及行使偽造私文書之犯意，先於同
    年月6 日凌晨4 時37分許，撥打電話完成上揭信用卡之開卡
    後，再於同日下午3 時29分許，持該信用卡至斗六市○○路
    63號特約商店「美體商行」，佯為該信用卡持卡人而刷卡消
    費6,000 元，並在簽帳單上偽造「范意欽」之簽名壹枚，用
    以完成確認該消費金額之簽帳單私文書後，持向「美體商行
    」店員行使之，致該店店員誤認潘建文係真正持卡人而為交
    易，並使中國信託銀行誤為正常交易而代為付款給特約商店
    ，潘建文因之取得價值6,000 元之商品，足生損害於范意欽
    、「美體商行」及中國信託銀行對於信用卡授權交易與管理
    之正確性。
  (二)案經邱秀鳳、范意欽、中國信託銀行告訴及內政部警政署國
    道公路警察局第八警察隊報告臺灣雲林地方法院檢察署檢察
    官偵查起訴。
二、證據名稱：
  (一)被告潘建文於檢察官訊問筆錄及於本院審判中之自白供述。
  (二)證人邱秀鳳、范意欽、告訴代理人李念祖於警詢筆錄、檢察
    官訊問筆錄中之指述或證述。
  (三)中國信託銀行冒用明細表1 張、客戶連線服務紀錄1 張、偽
    造「范意欽」署名之簽帳單影本1 張、通聯調閱查詢單1 份
    及監視器翻拍照片2 張。
三、論罪科刑之理由：
  (一)核被告潘建文所為，係犯刑法第320 條第1 項之竊盜罪、第
    216 條、第210 條之行使偽造私文書罪、第339 條第1 項之
    詐欺取財罪、第339 條第3 項、第1 項之詐欺取財未遂罪。
    被告以一竊盜行為同時竊取被害人邱秀鳳、范意欽之財物，
    觸犯二相同之竊盜罪，係想像競合犯，依刑法第55條之規定
    ，仍從一竊盜罪處斷。又被告偽造「范意欽」簽名之行為為
    偽造私文書之部分行為，其偽造私文書之低度行為為行使之
    高度行為所吸收，均不另論罪。被告盜刷信用卡既遂之行為
    ，同時犯行使偽造私文書罪及詐欺取財罪，係一行為觸犯二
    罪名，為想像競合犯，應從一重論以行使偽造私文書罪處斷
    。另被告所犯上揭三罪間，犯意各別，行為互異，應分論併
    罰。末查被告前因施用第二級毒品案件，經本院先以96年度
    易字第565 號判處有期徒刑6 月確定，再以96年度六簡字第
    555 號判處有期徒刑4 月確定，經定應執行刑為有期徒刑10
    月確定，於97年9 月27日縮刑期滿執行完畢，有臺灣高等法
    院被告前案紀錄表附卷可參，其於受徒刑之執行完畢後，5
    年以內故意再犯本件有期徒刑以上之罪，依刑法第47條第1
    項之規定，均應論以累犯，並加重其刑。又被告所犯詐欺取
    財未遂罪部分，為未遂犯，依刑法第25條第2 項之規定，予
    以減輕其刑，而其刑有加重及減輕，應先加後減。
  (二)爰審酌被告已婚並育有二名子女，其於高職肄業後，曾從事
    水泥工、資源回收業，現以務農為業。其數年來多次觸犯施
    用毒品罪，行為難以自律，惟其子女漸長後，已有悔悟自新
    之心，此次因毒癮未除而觸法，犯後雖初為否認犯案，嗣則
    坦承不諱，尚有悔改之意，其有家人之支持力量，應可期待
    改過遷善，暨其犯罪情節及所生之損害等一切情狀，各量處
    如主文所示之刑，並定其應執行之刑及諭知易科罰金之折算
    標準。另未扣案之簽帳單上偽造之「范意欽」簽名1 枚，依
    刑法第219 條之規定，宣告沒收之。
四、適用之法律：
  (一)刑事訴訟法第273 條之1 第1 項、第299 條第1 項前段、第
    310 條之2 、第454 條第1 項。
  (二)刑法第210 條、第216 條、第219條 、第320 條第1 項、第
    339 條第1 項、第3 項、第25條、第41條第1 項、第8 項、
    第47條第1 項、第51條第5 款、第55條。刑法施行法第1 條
    之1 。
本案經檢察官陳祥薇到庭執行職務。
中    華    民    國    100   年    12    月    20    日
                  刑事第二庭  法  官  吳基華
以上正本證明與原本無異。
如不服本判決應於收受判決後10日內向本院提出上訴書狀，並應
敘述具體理由；其未敘述上訴理由者，應於上訴期間屆滿後20日
內向本院補提理由書（均須按他造當事人之人數附繕本）。「切
勿逕送上級法院」。
                              書記官  李達成
中    華    民    國   100    年    12    月    20    日
附記論罪法條全文：刑法第210 條、第216 條、第320 條第1 項
                  、第339 條。
中華民國刑法第210條
（偽造變造私文書罪）
偽造、變造私文書，足以生損害於公眾或他人者，處 5 年以下
有期徒刑。
中華民國刑法第216條
（行使偽造變造或登載不實之文書罪）
行使第 210 條至第 215 條之文書者，依偽造、變造文書或登載
不實事項或使登載不實事項之規定處斷。
中華民國刑法第320條
（普通竊盜罪、竊佔罪）
意圖為自己或第三人不法之所有，而竊取他人之動產者，為竊盜
罪，處5  年以下有期徒刑、拘役或 5 百元以下罰金。
意圖為自己或第三人不法之利益，而竊佔他人之不動產者，依前
項之規定處斷。
前二項之未遂犯罰之。
中華民國刑法第339條
（普通詐欺罪）
意圖為自己或第三人不法之所有，以詐術使人將本人或第三人之
物交付者，處 5 年以下有期徒刑、拘役或科或併科 1 千元以下
罰金。
以前項方法得財產上不法之利益或使第三人得之者，亦同。
前二項之未遂犯罰之。